【裁判字號】    99,簡抗,8
【裁判日期】    991124
【裁判案由】    聲請再審
【裁判全文】
臺灣板橋地方法院刑事裁定               99年度簡抗字第8號
抗  告  人  傅俊龍原名：傅木.
即原聲請人
上列抗告人因詐欺案件，對於本院中華民國99年10月20日99年度
聲簡再字第8 號駁回其聲請再審（確定判決案號：本院中華民國
98年10月22日98年度簡字第7283號）之裁定不服，提起抗告，本
院裁定如下：
    主  文
抗告駁回。
    理  由
一、原裁定意旨略謂：本件聲請人因犯詐欺案，為本院以98年度
    簡字第7283號判決處有期徒刑2 月確定，聲請人認有發現確
    實之新證據，足認受有罪判決之人應受無罪、免訴、免刑或
    輕於原判決所認罪名之判決者，為受判決之人利益，依刑事
    訴訟法第420 條第1 項6 款規定，向本院聲請再審，惟並未
    依法附具原審確定判決書之繕本，其聲請再審之程序顯於法
    未合，且無庸命其補正，而予以裁定駁回等語。
二、抗告意旨則以：原裁定闡明抗告人於聲請再審時，並未附具
    原審確定判決即臺灣板橋地方法院98年度簡字7283號刑事簡
    易判決書之繕本，於法不合，而予以駁回，抗告人現補正陳
    附上開原審確定判決書繕本，敬請審閱並准許再審云云。
三、按對於適用簡易程序案件所為裁定有不服者，得抗告於管轄
    之第二審地方法院合議庭，刑事訴訟法第455 條之1 第4 項
    定有明文。又依同法第420 條規定，有罪之判決確定後，而
    有同條第1 項各款所列情形者，始得為受判決人之利益聲請
    再審。復按聲請再審，應以再審書狀敘述理由，附具原判決
    之繕本及證據，提出於管轄法院為之；法院認為聲請再審之
    程序違背規定者，應以裁定駁回之，刑事訴訟法第429 條、
    第433 條分別規定明確。第次，聲請再審應以書狀敘述理由
    ，附具原判決之繕本及證據，提出於管轄法院為之，徵諸刑
    事訴訟法第429 條規定甚明，此為法定程式，如有違背者，
    法院自應依同法第433 條規定，以裁定駁回其再審請求。且
    按再審程序對於不合法律上之程式，並無準用刑事訴訟法第
    三編有關上訴之規定，自難謂聲請再審之訴訟程式有所欠缺
    時，法院應先命補正；再，刑事訴訟法對於不合法定程式之
    再審聲請，亦無應定期間先命其補正之規定，且非在抗告程
    序中所得補正，是如認確有聲請再審之理由，只能另行依法
    聲請（最高法院71年台抗字第337 號判例意旨與81年度台抗
    字第17號、88年度台抗字第416 號判決意旨等可資參照）。
四、經查：本件抗告人前於民國（下同）99年10月14日具狀向本
    院聲請再審，同日送達本院嗣以99年度聲簡再字第8 號繫屬
    辦理，其聲請意旨略謂：其為臺灣板橋地方法院98年度簡字
    第7283號刑事簡易判決認定犯幫助詐欺罪，判處有期徒刑2
    月確定，此係因當時其未提供應徵之報紙與通話明細表、帳
    號開戶證明文件，始受有罪判決，現今其發現上開確實之新
    證據，足資證明應受無罪判決等語，並提出其指明前揭各該
    事證材料為據，惟抗告人於99年10月14日聲請狀內，未依法
    附具前揭原審確定判決書之繕本，顯不合於刑事訴訟法第42
    9 條規定之再審法定程式，而再審程式欠缺，刑事訴訟法既
    無明文可得補正或應定相當期間命其補正，自不得於嗣後抗
    告程序補正，此徵諸旨開判例及判決意旨甚明，原審因認抗
    告人聲請再審之程序於法未合，且無庸命其補正，依刑事訴
    訟法第433 條規定予以駁回，經核並無違誤。至本件抗告人
    如認其確有首述因發現確實之新證據，為受判決之人利益，
    對於所受原審之有罪確定判決聲請再審之理由存在，即應檢
    附「原審確定判決書之繕本」及「證據」，依法另行具狀聲
    請再審，尚非徒憑在嗣後抗告程序補正陳附前稱之原審確定
    判決書繕本（即本院98年度簡字第7283號），即得謂其前於
    99年10月14日所為再審請求，原具不合法律上程式之重大瑕
    疵已經補正，而得令本院續為再審理由當否之實體審酌事項
    。綜據前論，本件抗告係無理由，應予駁回。
據上論結，應依刑事訴訟法第412 條，裁定如主文。
中    華    民    國    99    年    11    月    24    日
                  刑事第2 庭審判長法  官  王屏夏
                                  法  官  曹惠玲
                                  法  官  黎錦福
上列正本證明與原本無異。
本件不得再抗告。
                                  書記官  蔡麗春
中    華    民    國    99    年    11    月    24    日

司法院資訊處製作；財團法人民間司法改革基金會備份。
